【裁判字號】    92,上易,490
【裁判日期】    920702
【裁判案由】    傷害
【裁判全文】
臺灣高等法院臺南分院刑事判決        九十二年度上易字第四九號  Ａ
      上  訴  人
      即  被  告  甲  ○  ○
右上訴人因傷害案件，不服臺灣嘉義地方法院九十一年度易字第六四一號中華民國九
十二年四月十四日第一審判決（起訴案號：臺灣嘉義地方法院檢察署九十一年度偵字
第七二一九號），提起上訴，本院判決如左：
      主      文
原判決撤銷。
甲○○共同傷害人之身體，處有期徒刑肆月，如易科罰金，以佰元折算壹日。
      事      實
一、甲○○於民國（下同）九十一年九月十一日下午二時許，在嘉義縣大林鎮三村里
    潭墘養雞場附近省道台一線其檳榔攤內，因乙○○、丙○○向其催討工資，因而
    心生不滿，乃約定於同日下午四時許，在潭墘養雞場付款，竟夥同姓名年籍不詳
    綽號「明智」、「大胖」、「阿嫂」、「阿田」、「大哥」及其他綽號不詳之成
    年男子七人，八人共同基於傷害人身體之犯意聯絡，或分持鐵棍、木棍，或空手
    ，同時同地共同毆打乙○○、丙○○，致乙○○因此而受有右顳部血腫一處、鼻
    子紅腫、雙臂多處擦傷及左前臂血腫並擦傷等傷害；丙○○因此受有頭皮二處血
    腫、左頰一處裂傷、門牙一顆斷裂及背部多處紅腫等傷害。
二、案經乙○○、丙○○訴由嘉義縣警察局民雄分局報告臺灣嘉義地方法院檢察署檢
    察官偵查起訴。
      理      由
一、訊據上訴人即被告甲○○固不否認於右揭時、地與告訴人乙○○、丙○○發生爭
    執，惟矢口否認有何傷害之犯行，辯稱：當時係告訴人乙○○、丙○○二人帶人
    來找伊要錢，伊均未出手毆打告訴人二人云云。經查，右揭事實，業據告訴人於
    警訊、原審偵審及本院審理時指述綦詳（分別見警卷第四至七頁；偵查卷第六頁
    背面及原審卷第一七、一八頁九十一年十二月十六日訊問筆錄），並有傷害診斷
    書二紙在卷可稽（見警卷第八、九頁）；而該二紙傷害診斷書為案外人呂怡賢醫
    師所開具，衡諸該醫師與被告、告訴人二人間並無特殊恩怨情仇，自無甘冒刑責
    而偽開驗傷單之理，自堪認上開傷害診斷書為實在；又告訴人二人所提出傷害診
    斷書之檢驗日期均係九十一年九月十一日下午五時四十五分許，可知告訴人二人
    至醫院就診之時間，距被告、告訴人所述本件發生爭執之時間即九十一年九月十
    一日下午四時許，未逾二小時，益證該二紙傷害診斷書上所載告訴人之傷勢當為
    本件衝突中所造成無疑；又依診斷證明書上所載告訴人乙○○受有右顳部血腫一
    處、鼻子紅腫、雙臂多處擦傷及左前臂血腫並擦傷等傷害；告訴人丙○○受有頭
    皮二處血腫、左頰一處裂傷、門牙一顆斷裂及背部多處紅腫之傷害等情觀之，告
    訴人二人若欲誣陷被告，亦無須「製造」如此多處之傷勢？再參以被告不惟於警
    訊中供述雙方係互毆（見警卷第二頁正面），甚且於原審調查時供稱：「是因為
    他們（即告訴人二人）向我討錢，口氣不好，推我，我才動手打他們：：：」等
    語（見原審卷第四二頁九十二年一月十五日訊問筆錄），足見被告確有毆打告訴
    人二人無疑，另參諸被告於警訊中亦供稱當時至上揭地點找伊之人僅有二人，益
    證被告所辯未毆打告訴人及告訴人尚有帶其他人找伊云云，顯與實情不符，要屬
    避重就輕圖卸之詞，殊難採信。本件事證明確，其犯行堪予認定。
二、核被告甲○○所為，係犯刑法第二百七十七條第一項之傷害罪。其與綽號「明智
    」、「大胖」、「阿嫂」、「阿田」、「大哥」及其他綽號不詳之姓名年籍不詳
    成年男子間，有犯意之聯絡及行為之分擔，均為共同正犯。原審以被告罪證明確
    ，予以論科，固非無見。但查，被告與綽號「明智」、「大胖」、「阿嫂」、「
    阿田」、「大哥」及其他綽號不詳之姓名年籍不詳成年男子，同時打傷告訴人乙○○、丙○○二人，係一行為觸犯數罪名，屬想像競合犯，應從一重處斷。原判
    決未予說明，即有未洽。被告上訴意旨，否認犯罪並請求減輕其刑，固無可取，
    但原判決既有前述可議之處，即屬無可維持，應由本院撤銷改判。爰審酌被告僅
    因工資問題即與告訴人二人發生爭執，進而與上開不詳姓名之人共同毆打告訴人
    二人、品性、犯罪動機、目的、方法、所生損害，及其犯後仍否認犯行，且迄未
    與告訴人二人達成和解等一切情狀，量處如主文第二項所示之刑，並諭知易科罰
    金之折算標準，以示儆懲。被告與綽號「明智」、「大胖」、「阿嫂」、「阿田
    」、「大哥」及其他綽號不詳之姓名年籍不詳成年男子所持以毆打告訴人之木棍
    或鐵棍，因未扣案，亦非屬違禁物，且上開木棍及鐵棍為其等於路邊所拾得乙情
    ，業據告訴人二人於原審供述明確，亦難認係被告或綽號「明智」、「大胖」、
    「阿嫂」、「阿田」、「大哥」及其他綽號不詳之姓名年籍不詳成年男子所有，
    為免將來執行之困難，爰不為沒收之諭知，附此敘明。
據上論結，應依刑事訴訟法第三百六十九條第一項前段、第三百六十四條、第二百九
十九條第一項前段、刑法第二十八條、第二百七十七條第一項、第五十五條、第四十
一條第一項前段，罰金罰鍰提高標準條例第一條前段、第二條，判決如主文。
本案經檢察官林炎昇到庭執行職務。
中    華    民    國      九十二      年      七      月        二      日
      臺灣高等法院臺南分院刑事第二庭
                                      審判長法官  黃    崑    宗
                                            法官  莊    俊    華
                                            法官  林    勝    木
右正本證明與原本無異。
不得上訴。
                                      法院書記官  吳    秋    賢
中    華    民    國      九十二      年      七      月       四       日
附錄：本判決論罪科刑法條
刑法第二百七十七條第一項
 (普通傷害罪)
傷害人之身體或健康者，處三年以下有期徒刑、拘役或一千元以下罰金。


司法院資訊處製作；財團法人民間司法改革基金會備份。
